Рипп Роман

Инженер программист

850 22 авеню, Миннеаполис, Миннесота, 55414, США Тел: +1 651 242 4556 **E-mail:** rippx009@umn.edu

Profile

В настоящий момент я являюсь выпускником Университета штата Миннесота в США который входит в 50 лучших вузов мира. Я являюсь участником программы обмена гос. департамента США Fulbright. По покончании обучения в Мае 2014 года я буду иметь степень магистра в области компьютерных технологий. Так же в 2012 году я получил степень магистра с отличием Томского Политехнического Университета всего за год обучения, став первым в истории университета. Мои интересы включают робототехнику, машинное обучение, анаиз данных. В данный момент я работаю над алгоритмами в области робототехники в Robotics Sensor Networks Lab. В свободное от работы время я разрабатываю приложения для Google Glass и android. Пожалуйста обратите внимание на мой проекты на персональном веб сайте: romanripp.info.

Образование

Сентябрь 2012 – н в	Магитрская программа, University of Minnesota Twin-Cities, USA
22 Июль 2012 — 16 Август 2012 Сентябрь 2011 — Июнь 2012 Сентябрь 2007 — Июнь 2011	Английский язык для стипендиатов программы Fulbright, Monterey Institute of International Studies, USA Степень Магистра в Автоматизация в Технических Системах, Томский Политехнический Университет, Россия. Степень Бакалавра в Автоматизации и Управлении, Томский
	Политехнический Университет, Россия.
Стипендии и гранты	
Июль 21 2012 – нв Октябрь 2007 – Июнь 2011	Fulbright Foreign Student Program, USA. Стипендия Элитного Технического образования
Опыт работы	
Июнь 2013 - н в	Научный сотрудник в Robotic Sensor Networks Lab (rsn.cs.umn.edu), University of Minnesota. (USA) В настоящий момент работаю над программным обеспечением для автономной навигации и приземления.
August 2011 – May 2012	Разработчик. Занимался анализом данных в Сибирском Государственном Медицинском Университете. (Россия) Разработал систему прогнозирования осложнений заболевания (Патент #2013618426).
September 2009 – October 2010	Инженер программист. Занимался разработкой программного обеспечения для ПЛК Siemens. Занимался разработкой SCADA и интересов оператора.

Навыки

Знание языков

Русский - Родной

Английсий - Свободно владею (TOEFL ibt)

- OpenCV, ARToolKit, LensKit, PMTK.
- C/C++, Java, VisualBasicScript, IEC 61131-3 languages.
- Linux, MacOS, Windows, Mobile platforms, Android.
- Math and data analysis software, PTC MathCAD, MATLAB, SPSS Statistics.